臺灣板橋地方法院刑事判決　　　　　　　　　　　　　九十二年度訴字第四五四號
　　公　訴　人　臺灣板橋地方法院檢察署檢察官
　　被　　　告　庚○○
　　　　　　　　辛○○
　　右二人共同
　　選任辯護人　粘舜權律師
　　被　　　告　寅○○
　　選任辯護人　羅水明律師
右列被告因偽造文書案件，經檢察官提起公訴（九十年度偵字第四四五八號、九十一
年度偵字第二三三六二號），本院判決如左：
    主  文
庚○○、辛○○共同連續行使偽造私文書，足以生損害於他人，處有期徒刑壹年貳月
。如附表四所示之物及偽造之署押，均沒收。
寅○○共同連續行使偽造私文書，足以生損害於他人，處有期徒刑肆月，如易科罰金
，以參佰元折算壹日。如附表四所示之物及偽造之署押，均沒收。
    事  實
一、庚○○、辛○○與寅○○、甲○○（業經臺灣士林地方法院以九十年度訴字第四
    二四號，判處有期徒刑十月，緩刑五年確定）、丑○○（前因他案經臺灣新竹地
    方法院以九十年度訴字第六六七九號判決有期徒刑五月確定，本案因與前案有連
    續犯裁判上一罪，業經臺灣板橋地方法院檢察署以九十一年度偵字第七四八一號
    以案件曾經判決確定，而為不起訴之處分確定）、及姓名年籍不詳綽號「一哥」
    之成年男子，共同基於意圖為自己不法所有之概括犯意，先由綽號「一哥」之成
    年男子，於丙○○汽車駕駛執照上換貼寅○○之照片，而變造丙○○之汽車駕駛
    執照，致生損害於丙○○及監理機關資料之正確性，並取得偽造信用卡四張（信
    用卡之卡號、銀行如附表一、二、三所示），再由庚○○、辛○○將取自綽號「
    一哥」之上開變造之汽車駕駛執照、偽造之信用卡四張，分別交付予寅○○、甲○○、丑○○，三人明知庚○○、辛○○於九十年二月二十三日中午不詳時間，
    在台北縣新莊市所交付之附表一、二、三信用卡係屬偽造，仍承前之概括犯意聯
    絡，與庚○○、辛○○基於共同詐欺、行使偽造私文書之犯意，意圖為自己不法
    之所有，共同謀議由寅○○、甲○○、丑○○持偽造之信用卡至商店購買物品，
    再將購得之物品交與庚○○、辛○○等人，庚○○再交付二成貨款與甲○○作為
    刷卡金。而寅○○、甲○○、丑○○三人於取得前開四張偽造之信用卡，旋即於
    不詳之時間，分別於信用卡背面持卡人簽名欄內偽簽「丙○○」、「王如卿」、
    「林憲章」署押各一枚，而完成之不實信用卡私文書，使一般人自形式上觀察，
    均足以認其本人為真正持卡人，於信用卡有效期間內有權使用該卡，寅○○、甲○○、丑○○即基於詐欺、行使偽造私文書之概括犯意，意圖為自己不法之所有
    ，連續於附表一、二、三所示之時間、地點，於選定商品後，持各該偽造之信用
    卡私文書向附表一、二、三所示之各特約商店，主張係「丙○○」、「王如卿」
    、「林憲章」本人而行使之，使各該特約商店誤以為該信用卡係真正之信用卡且
    持卡人即為「丙○○」、「王如卿」、「林憲章」本人，而允其各以附表一、二
    、三所示之方法、金額簽帳刷卡消費，寅○○、甲○○、丑○○並分別於附表一
    、二、三所示之信用卡簽帳單上偽造「丙○○」、「王如卿」、「林憲章」之署
    押於消費簽帳單上（簽帳單為一式兩聯，偽造「丙○○」、「王如卿」、「林憲
    章」署押之枚數詳如附表一、二、三所示），偽造不實之簽帳單私文書後，再持
    該偽造之信用卡簽帳單向各該商店行使，由不知情之店員收執核對，以表示各該
    名義人同意依據信用卡持卡人合約條件，按簽帳單之金額付款，足以生損害於附
    表一、二、三所示之信用卡申請人本人、「丙○○」、「王如卿」、「林憲章」
    、如附表一、二、三所示之特約商店及附表一、二、三所示發卡銀行對於信用卡
    管理之正確性，致使如附表一、二、三所示特約商店營業員陷於錯誤，誤以為寅
    ○○、甲○○、丑○○係信用卡領用人，允予簽帳消費而交付其所購之物。另寅
    ○○、甲○○、丑○○於以上開偽卡詐得前揭物品後，旋將之交付與庚○○，甲○○、丑○○嗣後並將該偽造之荷蘭信用卡、玉山信用卡予以丟棄。迨九十年二
    月二十三日下午六時許甲○○駕車途經台北縣新莊市○○路、環河路口時為警查
    獲，循線查獲上情，並自寅○○身上扣得經變造之「丙○○」汽車駕駛執照及綽
    號「一哥」所有供本件犯罪所用之前開如附表一之偽造信用卡一枚。
二、案經台北縣政府警察局新莊分局報請台灣板橋地方法院檢察署檢察官偵查起訴。
    理  由
壹、程序部分：
一、本件法務部調查局鑑定通知書測謊報告有無證據能力部分：按測謊鑑定，係依一
    般人在說謊時，會產生遲疑、緊張、恐懼、不安等心波動現象，乃以科學方法，
    由鑑定人利用測謊儀器，將受測者之上開情波動反應情形加以紀錄，用以分析判
    斷受測者之供述是否違反其內心之意而屬虛偽不實。故測謊鑑定，倘鑑定人具備
    專業之知識技能，復基於障緘默權而事先獲得受測者之同意，所使用之測謊儀器
    及其測試之問題方法又具專業可靠性時，該測謊結果，如就有利之供述，經鑑定
    人分析斷有不實之情緒波動反應，依補強性法則，「雖不得作為有罪判決之唯一
    據，但非無證據能力，仍得供裁判之佐證，其證明力如何，事實審法院自由判斷
    之職權」，最高法院八十八年度台上字第二九三六號刑事判決著有明例，是測謊
    鑑定究竟有無證據能力，刑事訴訟法並無明文規定，惟依刑事訴訟法第二百零八
    條第一項規定，送鑑單位囑託法務部調查局或內政部警政署刑事警察局為測謊查
    ，受囑託機關就檢查結果，以該機關名義函覆原囑託之送鑑單位，該測謊檢查結
    果之書面報告，即係受囑託機關之鑑定報告，該機關之鑑定報告，形式上若符合
    測謊基本程式要件，包括：經受測人同意配合，並已告知得拒絕受測，以減輕
    受測者不必要之壓力。測謊員須經良好之專業訓練與相當之經驗。測謊儀器
    品質良好且運作正常。受測人身心及意識狀態正常。測謊環境良好，無不當
    之外力干擾等要件，即賦予證據能力，非謂機關之鑑定報告書當然有證據能力。
    具上述形式之證據能力者，始予以實質之價值判斷，必符合待證事實需求者，始
    有證明力。復按刑事訴訟法第二百零六條第一項規定：「鑑定之經過及其結果，
    應命鑑定人以言詞或書面報告」，又法院或檢察官囑託相當之機關鑑定，準用第
    二百零六條第一項之規定，同法第二百零八條亦有明文規定；是鑑定報告書之內
    容應包括鑑定經過及其結果，法院囑託鑑定機關為測謊檢查時，受囑託之鑑定機
    關不應僅將鑑定結果函覆，並應將鑑定經過一併載明於測謊之鑑定報告書中，若
    鑑定報告書僅簡略記載檢查結果而未載明檢查經過，既與法定記載要件不符，法
    院自應命受囑託機關補正，必要時並得通知實施鑑定之人以言詞報告或說明，否
    則，此種欠缺法定要件之鑑定報告不具備證據資格，自無證據能力可言。經查，
    本件係由檢察官經被告庚○○、辛○○、丑○○同意而囑託法務部調查局對被告
    三人測謊（參見偵查卷第九十五頁反面訊問筆錄），該局於九十年九月十日函覆
    鑑定結果，有法務部調查局九十年九月十日（九０）陸（三）字第九００四三五
    六九號法務部調查局鑑定通知書乙份在卷可憑（偵查卷第一百零四頁），嗣本院
    於向法務部調查局調閱測謊鑑定之過程及如何判定有說謊之依據，該局乃於九十
    三年四月二十八日函覆對被告庚○○等三人測謊過程之相關參考資料，包含該測
    謊程序說明、測謊同意書、身心狀況調查表、測謊問卷內容組題（含檢測方法）
    、生理記錄圖（含呼吸、膚電、脤博）、測謊儀器運作情形、測謊環境評估、施
    測者專業資格証明、其他測謊文獻，有各文件在卷可憑，依前揭說明，該測謊鑑
    定通知書自有証據能力，辯護人抗辯：鑑定人應於鑑定前具結，其結文內應記載
    必為公正誠實之鑑定，而未經具結之鑑定意見不得作為證據，本件法務部調查局
    鑑定通知書測謊報告既未經具結，測謊報告應無證據能力云云，揆之上開說明，
    即有誤會，並無足採。
二、寅○○、甲○○、丑○○於九十年六月六日、六月二十七日、七月十七日檢察官
    訊問時所作之訊問筆錄（見偵查卷第七十五至八十頁、第八十三至八十八頁、第
    九十至九十六頁），依刑事訴訟法第一九五條之一第二項之規定，被告以外之人
    於檢察官所為之陳述，顯有不可信之情況不得為證據，被告寅○○、及證人甲○○、丑○○三人於檢察官之陳述與警訊、鈞院之供詞均不相同，顯有不可信之情
    況，不得為證據云云。
三、另辯護人抗辯：被告庚○○、辛○○二人於檢察官九十年七月十七日之訊問筆錄
    （偵查卷第九十頁至九十六頁）之陳述係以證人身分應訊，且未受權利告知，應
    無證據能力云云。按訊問被告與訊問證人在刑事訴訟法上之規定不同，依刑事訴
    訟法第一百九十三第一項之規定，證人無正當理由拒絕具結或證言者可處罰鍰，
    而依刑事訴訟法第九十五條之規定，要先告知犯罪嫌疑、所犯罪名，及得保持緘
    默、無須違背自己之意思而為陳述、得選任辯護人、得請求調查有利之證據，其
    中最重要的是緘默權和選任辯護人之權利，緘默權是指被告在應訊的時候，有權
    保持緘默，對於訊問人的問話，可以不予回答，依法將訴訟上的權利告知以後，
    被告願意作答，其陳述才可以當作證據，倘若檢察官以將被告為證人身分應訊時
    所作成之訊問筆錄，當作身分被改為被告的犯罪證據，顯然會嚴重侵害被告訴訟
    上防禦和辯護的權利，因此所取得的證詞固不具證據能力。經查，本件檢察官初
    固係以證人之身分傳訊被告辛○○、庚○○二人（見偵查卷第八十二頁正面），
    嗣因被告丑○○、甲○○、寅○○三人均供稱交付偽造信用卡及交付二成貨款給
    渠等之人為庚○○、辛○○二人後，檢察官即當庭諭知將庚○○、辛○○二人改
    列為被告，並當庭對被告庚○○、辛○○告知其係因偽造信用卡、詐欺案件接受
    訊問，並告知被告下列事項：一、得保持緘默、無須違背自己之意思而為陳述。
    二、得選任辯護人。三、得請求調查有利之證據（參見偵查卷第九十五頁反面）
    。職是，本件檢察官以被告庚○○、辛○○為證人身分應訊時所作成之訊問筆錄
    ，當作身分被改為被告的犯罪證據，顯然會侵害被告訴訟上防禦和辯護的權利，
    因此所取得的證詞固不具證據能力，然在檢察官依刑事訴訟法第九十五條對被告
    庚○○及辛○○告知犯罪嫌疑及訴訟上之權利後，被告庚○○、辛○○之證詞，
    即具有證據能力，而能作為對被告論罪的依據。
四、至本件員警搜索所取得之簽帳單、發票及保管單部分，辯護人抗辯因無搜索票，
    為違法搜索，並無證據能力云云，按刑事訴訟法關於搜索之規定，以有令狀（票
    ）搜索為原則，無令狀（票）搜索為例外。此即刑事訴訟法第一百二十八條第一
    項規定，搜索應用搜索票，同條第三項規定，搜索票由法官簽名，目的在保護人
    民免受非法的搜索扣押，在搜索前先由中立、超然的司法機關判斷有無搜索之實
    質理由，篩減無必要之搜索。惟因搜索本質係屬急迫性、突襲性之強制處分，為
    兼顧不及聲請搜索票之急迫情形，故刑事訴訟法第一百三十條規定附帶搜索、第
    一百三十一條規定逕行搜索（緊急搜索）、第一百三十一條之一規定同意搜索，
    均屬無搜索票而搜索之例外情形，稱為無令狀（票）搜索，此種搜索僅為令狀搜
    索原則之例外，而非法定程序原則之例外，是故此種搜索，除需具備法定實質理
    由外，亦應遵守相關之法定程序，否則仍屬違法搜索。經查，本件警員乙○○於
    九十三年四月十四日本院訊問時結證稱：「他們在自小客車裡面總共有五位，在
    新莊市○○路口，他們在廂型車裡面，當時我有和同事子○○在一起，我們騎機
    車，子○○騎車，我們請他們靠邊停車，因為有民眾報案說，有偽卡集團盜刷信
    用卡，民眾報案有描述歹徒的特徵及交通工具，是有頂的的廂型車，我們在瓊林
    路口會選擇系爭車輛攔檢，是因為民眾有跟子○○說車號，我請他們靠邊停後，
    子○○向駕駛說他們盜刷偽卡被發現了，我敲側門，腳底下發現有高粱酒、香煙
    、奶粉等都是本案查獲的物品，我們當時沒有無搜索，因為門打開就看到查獲的
    物品，我們並表示請他們回派出所協助調查，回到派出所後，我們請他們把物品
    搬下來再作筆錄，現場其中有人承認，我不記得特徵，所以我們確認，他們是犯
    罪嫌疑人，我們製作筆錄移送三組，我們請他們將身上的東西拿出來，並沒有搜
    身，結果他們拿出發票、偽卡、交易明細表、偽造駕照。」等語，本件由警員之
    證詞，可認被告有同意員警搜索，是本件符合刑事訴訟法第一百三十一條之一所
    規定之同意搜索。準此，本件警員查扣發票、偽卡、交易明細表、偽造駕照部分
    ，即非違法搜索，至臻明確。
貳、實體部分：
一、右揭事實，業據被告寅○○於警訊、偵查及本院審理時坦承不諱，核予證人丙○○、玉山銀行職員陳英照、租車行老闆吳德清、三槍易利購人員戊○○、旺寶公
    司人員癸○○、壬○○，頂好超市人員己○○、丁○○分別於警詢及偵查中證述
    情節相符，亦有附表一、二、三之簽帳單、發票在卷可稽，且有扣案之偽造玉山
    銀行信用卡及變造之「丙○○」駕駛執照可佐，足證被告寅○○任意性之自白與
    事實相符。雖被告庚○○、辛○○否認犯行，庚○○辯稱：伊只是幫綽號「一哥
    」之男子載貨，工資一天一千五百元，伊不知貨物如何而來，當日是「一哥」叫
    伊拿東西給甲○○，裝在信封袋內，伊不知道是什麼東西，後來甲○○打電話給
    伊，約伊吃飯，約下午三、四點到伊家樓下，伊上車後，不久就被警察抓了云云
    ；辛○○則稱：九十年二月二十三日下午約五時許，伊到庚○○家樓下，庚○○
    說要與朋友一起去吃飯，未久甲○○、寅○○等即駕車抵達，伊與庚○○上車後
    約十分鐘即被警察攔下云云；辯護人則為被告庚○○、辛○○二人辯稱：被告庚○○、辛○○二人之警訊筆錄與甲○○、寅○○、丑○○等人於警詢所供述之情
    節相同，應較足採，至於甲○○、寅○○、丑○○嗣於偵查中所述與警詢、鈞院
    所供有諸多前後矛盾之處，顯係誣陷之詞，與事實不符等語。惟查，本件檢察官
    於偵查中因被告丑○○、甲○○、寅○○三人均供稱交付偽造信用卡及交付二成
    貨款給渠等之人為庚○○、辛○○二人後，檢察官當庭諭知將庚○○、辛○○二
    人改列為被告，並當庭對被告庚○○、辛○○二人告知犯罪嫌疑及訴訟上之權利
    後，被告庚○○乃供稱：伊係中間人，貨源是交給伊，伊再交給「一哥」，寅○○之照片係交給伊，再轉交給「一哥」，是「一哥」直接把變造之高棋倫駕照交
    給甲○○等語，而被告辛○○則供稱：因為伊認識「一哥」，是竹聯幫的，伊只
    是幫他們介紹，單純經手貨物等語（參偵查卷第九十六、九十七頁訊問筆錄及本
    院九十三年六月十日勘驗筆錄），此核與被告寅○○及甲○○、丑○○於偵查、
    及本院訊問時所陳就變造駕照如何取得及照片如何交付、偽造信用卡如何取得、
    被告辛○○、庚○○是否有進入刷卡、「一哥」是否在場交付偽卡等情節大致相
    同，雖細節有所出入，然本件案發當日為九十年二月間距本院訊問時間己有二年
    餘，衡情應是時間太久，記憶不清所致，測謊，找來吃飯自曝犯行，走那麼多商
    店購物在車上竟無所知殊難相信，是被告庚○○、辛○○上開所辯，顯係事後卸
    責之詞，無足採信。綜上而論，本案事證明確，被告庚○○、辛○○二人犯行亦
    堪認定，應依法論科。
二、核被告寅○○將自己之照片交予庚○○，再由綽號「一哥」之男子予以變造，核
    其所為，係犯刑法第二百十六條、第二百十二條之行使變造特種文書罪，欺取財
    罪及同條第二項、第一項之詐欺得利罪。其變造之低度行為為行使之高度行為所
    吸收，不另論罪。被告與庚○○、綽號「一哥」姓名年籍不詳之成年男子，就前
    開行使變造特種文書罪，有犯意聯絡及行為分擔，應論以共同正犯。次按一般偽
    造之信用卡，已載明卡號及發卡銀行所有等字樣，簽名欄內並已簽有某某使用人
    之署押，單純自形式上觀察，即足以表示信用卡之簽名者於信用卡之有效期限內
    有權使用該信用卡之辨識及證明，各該信用卡所屬銀行有依信用卡卡號之持卡人
    消費金額給付特約商店刷卡金額之用意，不僅有作成文書之名義人，並有文書之
    內容，性質上屬刑法第二百十條之私文書；又按信用卡簽帳單係以文字為一定之
    意思表示，持信用卡刷卡消費時，在簽帳單上簽署姓名，除表示已收受特約商店
    所交付之交易標的物或消費標的，並確認該筆消費之憑證，具有表示法律上權利
    義務關係之證明，故簽帳單性質上除與收據相同外，並且為信用卡發卡銀行依據
    此向簽帳人收款之憑證，為文書之一種，並為私人製作之文書。被告寅○○明知
    庚○○、辛○○等人所交付之一枚信用卡，係偽造，被告仍於背面偽簽「丙○○
    」署押而偽造之私文書，並持以提示，主張係「丙○○」本人而行使之，其此部
    分所為，係犯刑法第二百十六條、第二百十條之行使偽造私文書罪。被告上開行
    為後，於九十年六月二十日公布修正，並於同年六月二十二日生效之中華民國刑
    法增訂第二百零一條之一第一項：意圖供行使之用而偽造信用卡者，處一年以上
    七年以下有期徒刑，得併科三萬元以下罰金。同條第二項：行使前項偽造之信用
    卡者，處五年以下有期徒刑，得併科三萬元以下罰金，同法第二百零五條並修訂
    偽造之信用卡，不問屬於犯人與否均沒收之等之規定，被告行為時係上開條文增
    訂之前，而行使偽造信用卡之行為，本質含有詐欺之目的，故單純行使偽造信用
    卡之行為，至少構成詐欺罪，即新法修訂前行使偽造信用卡之罪名通常以詐欺罪
    之型態呈現，修正後之獨立罪名雖與詐欺罪名不同，但因新舊法均認定行使偽造
    信用卡有罪，故仍有比較新舊法問題，依舊法之行使偽造私文書罪其法定刑較新
    法即刑法第二百零一條之一第二項之法定刑為輕，依刑法第二條第一項但書規定
    ，自應適用有利於被告之舊法，核其此部分所為，係犯刑法第二百十六條、第二
    百十條之行使偽造私文書罪。另核被告寅○○持偽造信用卡至特約商店佯以其為
    持卡人，而偽簽「丙○○」之署押，偽造簽帳單，並持交特約商店，使特約商店
    陷於錯誤，而交付財物之行為，係犯刑法第二百十六條、第二百十條之行使偽造
    私文書罪及同法第三百三十九條第一項之詐欺取財罪（因被告寅○○假冒「丙○○」之名義，持偽卡向特約商店簽帳購物，使商家誤認係「丙○○」本人持卡消
    費，而將商品財物交付被告，足見被告自始即意圖以冒名簽卡方式向商店詐取財
    物，雖一般信用卡購物均由發卡銀行先行代為墊付價款，再由發卡銀行向消費者
    請款，各特約商店均能自發卡銀行取得款項，然各發卡銀行與各特約商店所定契
    約，均限於真正持卡人持卡消費，始代墊款項，是以，在消費者持卡簽帳時，各
    商店均先行核對信用卡真假及是否本人簽名，而於信用卡真正卻遭人冒名簽卡消
    費時，商店雖能受償，乃係商店與發卡銀行間之危險負擔約定，並非商店無須注
    意信用卡真假及是否冒名使用，本件商店係因誤認被告即為「丙○○」本人持真
    正之信用卡消費，始交付被告財物，是被告此部分所為，自係構成詐欺取財罪）
    。被告寅○○、甲○○、丑○○與庚○○、辛○○等人間，就前開附表一、二、
    三之信用卡所涉犯之行使偽造私文書罪、詐欺取財罪間，有犯意聯絡及行為分擔
    ，均為共同正犯。被告偽造署押為偽造私文書之部分行為，偽造私文書後進而行
    使，偽造之低度行為為行使之高度行為所吸收，均不另論罪。被告寅○○、甲○○、丑○○如附表一、二、三各次犯行，先提示行使偽造之信用卡私文書，繼之
    行使偽造之簽帳單私文書，係本單一行使偽造私文書犯意之數舉動，核屬接續犯
    。
三、被告所犯多次行使偽造私文書罪、多次詐欺取財既遂罪，分別係時間緊接，方法
    相同，各觸犯構成要件相同之罪名，顯係各基於概括之犯意反覆為之，為連續犯
    ，應分別依刑法第五十六條之規定各論以一罪，並依法各加重其刑。被告所犯連
    續行使偽造私文書罪、行使變造特種文書罪之目的在於連續詐欺取財，依刑法第
    五十五條牽連犯之規定，應從較重之連續行使偽造私文書罪處斷。爰審酌被告三
    人以持偽造之信用卡，冒用他人名義簽帳消費，以圖不法利益之犯罪動機，所持
    偽造信用卡之數量非少，且簽帳消費次數甚多，足以影響社會交易秩序；被告庚○○、辛○○雖非主導（綽號「一哥」之成年男子係本件之主導），然幫一交付
    偽卡，轉交刷得貨物之情節，參與程度甚多，惡性非輕，且二人於犯罪後仍否認
    犯行，顯無悔悟之犯罪態度，被告寅○○所參與程度僅係刷卡消費部分，惡性次
    之，且於犯後尚能坦承犯行態度良好，兼衡被告三人之品行、犯罪動機、目的、
    手段、生活狀況、智識程度、所生損害及所得利益等一切情狀，分別量處如主文
    所示之刑，寅○○有期徒刑部分，並諭知易科罰金之折算標準，以示懲處。
四、按沒收為從刑，應附屬於主刑，不生比較輕重之問題。是以行為後法律有變更者
    ，如新法規定之主刑較輕於舊法，或其輕重與舊法完全相同，或僅關於沒收之規
    定有所修正時，自不問其沒收部分之輕重如何，均應依從新之原則，適用裁判時
    之新法；惟若經比較新舊法之主刑輕重，認應依刑法第二條第一項但書適用最有
    利於行為人之舊法時，則依從刑附屬於主刑之原則，自不得將沒收部分予以割裂
    而單獨適用新法之相關規定（最高法院八十七年度臺上字第三三三二號判決意旨
    參照）。查被告寅○○行使如附表一所示偽造信用卡部分，其行為後，刑法第二
    百零五條雖修訂偽造之信用卡，不問屬於犯人與否均沒收之規定，惟其主刑部分
    既經比較新舊法結果，適用行為時之刑法第二百十六條、第二百十條行使偽造私
    文書罪處斷，已如上述，依從刑附屬於主刑之原則，自不得將沒收部分予以割裂
    而單獨適用新法之相關規定，合先敘明。扣案偽造之附表四編號(一)之信用卡，係
    供犯罪所用之物，且為共犯綽號「一哥」所有，業據其供明在卷，爰依刑法第三
    十八條第一項第二款宣告沒收之。而附表四編號(一)所示偽造信用卡背面偽造「丙○○」署押一枚，不問屬於犯人與否，雖應依刑法第二百十九條之規定宣告沒收
    之，然該偽造之信用卡既經依法諭知沒收，爰就其上偽造之署押不另為沒收之諭
    知。又附表四編號(二)所示信用卡簽帳單上偽造署押共六枚（詳如附表一所示），
    均係偽造，爰依刑法第二百十九條規定，不問屬於犯人與否，均予宣告沒收。另
    扣案如附表四編號(三)之變造「丙○○」駕駛執照上變造「寅○○」之相片一張，
    係被告所有供犯罪所用之物，爰依法併予宣告沒收。至附表二、三之偽造信用卡
    ，為庚○○、辛○○、綽號「一哥」之成年男子等人所有，且經被告甲○○、丑
    ○○予以丟棄滅失，業據甲○○、丑○○供明在卷，爰不另為宣告沒收。
據上論斷，應依刑事訴訟法第二百九十九條第一項前段，刑法第二條第一項但書、第
二十八條、第五十六條、第二百十六條、第二百十二條、第二百十條、第三百三十九
條第一項、第五十五條、第二百十九條、第三十八條第一項第二款，罰金罰鍰提高標
準條例第一條前段、第二項，判決如主文。
本案經檢察官孫治平到庭執行職務。
中      華      民      國    九十三    年      十      月   二十七     日
                              臺灣板橋地方法院刑事第十五庭
                                  審判長法  官  高玉舜
                                        法　官  陳靜茹
                                        法　官　吳幸娥
右正本證明與原本無異。
如不服本件判決，得自判決送達之日起十日內，向本院提起上訴。
                                        書記官  洪惠玲
中      華      民      國    九十三    年      十      月   二十七     日
附表一：甲○○（卡號：0000000000000000號）
┌───┬─────┬───────┬─────┬─────┬─────┐
│編號　│ 盜刷時間 │   盜刷商店   │偽造署押之│ 盜刷金額 │ 購買商品 │
│      │          │              │個數      │（新臺幣）│          │
├───┼─────┼───────┼─────┼─────┼─────┤
│一    │九十年二月│頂好超市      │偽造「王如│四千二百五│Ｓ－２６奶│
│      │二十三日下│（台北縣盧洲市│卿」署押二│十六元    │粉六罐、金│
│      │午三點二十│長安街九十六號│枚        │          │門高樑二瓶│
│      │九分　    │）            │          │          │、白蘭氏雞│
│      │          │              │          │          │精二盒    │
├───┼─────┼───────┼─────┼─────┼─────┤
│二    │九十年二月│台灣旺寶有限公│偽造「王如│一萬零九百│三洋二十一│
│      │二十三日下│司            │卿」署押二│元        │吋電視    │
│      │午四點十六│（台北縣新莊市│枚        │          │          │
│      │分        │後港一路四十號│          │          │          │
│      │          │）            │          │          │          │
├───┼─────┼───────┼─────┼─────┼─────┤
│三    │九十年二月│三槍易利購    │偽造「王如│四千二百七│Ｓ－２６奶│
│      │二十三日下│（台北縣三重市│卿」署押二│十元      │粉八罐、白│
│      │午二點十三│正義南路五十五│枚        │          │蘭氏雞精二│
│      │分        │之三號及五十五│          │          │盒        │
│      │          │號地下室）    │          │          │          │
└───┴─────┴───────┴─────┴─────┴─────┘
附表二：寅○○（卡號：0000000000000000號）
┌───┬─────┬───────┬─────┬─────┬─────┐
│編號　│ 盜刷時間 │   盜刷商店   │偽造署押之│ 盜刷金額 │ 購買商品 │
│      │          │              │個數      │（新臺幣）│          │
├───┼─────┼───────┼─────┼─────┼─────┤
│一    │九十年二月│頂好超市      │偽造「高棋│四千九百三│金門高樑二│
│      │二十三日下│（台北縣盧洲市│倫」署押二│十八元    │瓶、七星香│
│      │午三點二十│長安街九十六號│枚        │          │菸十條　　│
│      │三分　    │）            │          │          │　　　　　│
├───┼─────┼───────┼─────┼─────┼─────┤
│二    │九十年二月│台灣旺寶有限公│偽造「高棋│九千九百元│先鋒ＤＶＤ│
│      │二十三日下│司            │倫」署押二│　        │一台　    │
│      │午四點二十│（台北縣新莊市│枚        │          │          │
│      │六分      │後港一路四十號│          │          │          │
│      │          │）            │          │          │          │
├───┼─────┼───────┼─────┼─────┼─────┤
│三    │九十年二月│三槍易利購    │偽造「高棋│二千六百四│長壽香煙（│
│      │二十三日下│（台北縣三重市│倫」署押二│十元      │白）十一條│
│      │午二點二分│正義南路五十五│枚        │          │　　　　　│
│      │          │之三號及五十五│          │          │　        │
│      │          │號地下室）    │          │          │          │
└───┴─────┴───────┴─────┴─────┴─────┘
附表三：丑○○（卡號：0000000000000000、000000000
                0000000號）
┌───┬─────┬───────┬─────┬─────┬─────┐
│編號　│盜刷時間及│   盜刷商店   │偽造署押之│ 盜刷金額 │ 購買商品 │
│      │信用卡卡號│              │個數      │（新臺幣）│          │
├───┼─────┼───────┼─────┼─────┼─────┤
│一    │九十年二月│台灣旺寶有限公│偽造「林憲│八千一百九│幸福音響二│
│      │二十三日下│司　　　　　　│章」署押二│十元　    │台、小夜燈│
│      │午四點二十│（台北縣新莊市│枚        │          │一台、達新│
│      │三分　    │後港一路四十號│          │          │牌吹風機一│
│      │（卡號：五│）            │          │          │台　　    │
│      │四二七○○│              │          │          │          │
│      │八四三三一│              │          │          │          │
│      │六七一○○│              │          │          │          │
│      │號）      │              │          │          │          │
├───┼─────┼───────┼─────┼─────┼─────┤
│二    │九十年二月│頂好超市　　　│偽造「林憲│五千五百五│金門高樑二│
│      │二十三日下│（台北縣新莊市│章」署押二│十一元    │瓶、白蘭氏│
│      │午四點四十│民安西路一五七│枚        │          │燕窩三盒、│
│      │四分      │之一號）      │          │          │優寶奶粉四│
│      │（卡號同上│              │          │          │罐        │
│      │）        │              │          │          │          │
├───┼─────┼───────┼─────┼─────┼─────┤
│三    │九十年二月│三槍易利購    │偽造「林憲│八千四百六│金門高樑一│
│      │二十三日下│（台北縣三重市│章」署押二│十七元    │箱（十二瓶│
│      │午二點十五│正義南路五十五│枚        │          │）、軒尼詩│
│      │分        │之三號及五十五│          │          │一瓶 　   │
│      │（卡號：五│號地下室）    │          │          │　        │
│      │四○八三六│              │          │          │          │
│      │○七○一九│              │          │          │          │
│      │八五六一一│              │          │          │          │
│      │）        │              │          │          │          │
└───┴─────┴───────┴─────┴─────┴─────┘
附表四：
(一)、扣案偽造之卡號為0000000000000000號之玉山銀行信用卡壹枚
    （背面另有偽簽「寅○○」之署押壹枚）。
(二)、如附表一之偽造信用卡簽帳單之商店存根聯及客戶存根聯內顧客簽名欄上偽造之
    「丙○○」署押陸枚。
(三)、扣案之變造身分證上變造「寅○○」之相片壹張。
附錄本判決論罪科刑依據之法條：
中華民國刑法第二百十六條
  行使第二百十條至第二百十五條之文書者，依偽造、變造文書或登載不實事項或使
  登載不實事項之規定處斷。
第二百十二條：
  偽造、變造護照、旅券、免許證、特許證及關於品行、能力、服務或其他相類之證
  書、介紹書，足以生損害於公眾或他人者，處一年以下有期徒刑、拘役或三百元以
  下罰金。
第二百十條
  偽造、變造私文書，足以生損害於公眾或他人者，處五年以下有期徒刑。
第三百三十九條第一項、第二項：
  意圖為自己或第三人不法之所有，以詐術使人將本人或第三人之物交付者，處五年
  以下有期徒刑、拘役或科或併科一千元以下罰金。
  以前項方法得財產上不法之利益或使第三人得之者亦同。
第三百三十七條
  意圖為自己或第三人不法之所有，而侵占遺失物、漂流物或其他離本人所持有之物
  者，處五百元以下罰金。
第二百十九條
  偽造之印章、印文或署押，不問屬於犯人與否，沒收之。
